臺灣高等法院高雄分院民事裁定　　　　　　96年度抗字第90號
抗　告　人
即 債 權人　　丁○○
相　對　人
即 債 務人　　甲○○○
　　　　　　　陳芊憓
　　　　　　　乙○○
　　　　　　　戊○○
上列一人
法定代理人　　丙○○　　住高雄.
上列當事人間因聲請假處分事件，抗告人不服臺灣高雄地方法院
96年3 月5 日所為96年度裁全字第2764號裁定，提起抗告，本院
裁定如下：
    主  文
原裁定廢棄。
債權人提供擔保金新臺幣捌拾柒萬元後，債務人對於附表所列不
動產，權利範圍各二十一分之一，於本案判決確定前，不得為讓
與、抵押、出租及其他一切處分行為。
抗告及聲請訴訟費用由債務人負擔。
    理  由
一、本件抗告人即債權人主張：系爭坐落高雄市○○區○○段64
    -1、65、66-1地號土地3 筆係以陳添祥為登記名義人，嗣陳
    添祥死亡後，登記於其繼承人即相對人甲○○○、陳芊憓、
    乙○○與訴外人陳新貴、陳建成、陳慶真、丙○○等7 人名
    下，所有權應有部分各7 分之1 ，而丙○○將其應有部分贈
    與登記予其女即相對人戊○○名下。惟依抗告人與陳添祥、
    訴外人陳增祥所訂鬮書，抗告人有系爭土地權利應有部分3
    分之1 。風聞相對人於高雄市政府開闢河堤路工程徵收系爭
    土地時，將拒絕將其中3 分之1 徵收款項給付抗告人，是為
    保障抗告人之權利，爰聲請裁定准予供擔保就相對人所持有
    系爭土地應有部分各21分之1 ，為禁止讓與、抵押、出租及
    其他一切處分行為云云。
二、按債權人就金錢請求以外之請求，因請求標的之現狀變更，
    日後不能強制執行或甚難強制執行之虞，欲保全強制執行者
    ，得聲請假處分，民事訴訟法第532 條第1 項、第2項 定有
    明文。本件抗告人就其主張之請求及假處分之原因，除提出
    土地登記謄本、土地登記簿影本、鬮書影本、工定價購清冊
    、戶籍謄本影本等為證外，並陳明願供擔保以補釋明之不足
    ，其聲請假處分核無不合，應予准許。經審酌系爭土地3 筆
    ，按相對人4 人之權利範圍各筆為7 分之1 ，其公告現值計
    新台幣（以下同）7,839,768 元，抗告人聲請假處分之權利
    範圍為各筆21分之1 ，即其權利佔3 分之1 計值2,613,256
    元；再考量債務人因假處分而無法就系爭土地於本案判決確
    定前為移轉、抵押、出租等一切處分行為所可能受之損害，
    依一般本案辦案期間至確定為止約為3 年及法定遲延利息5%
    等情，認債權人應供擔保之金額以87萬元為適當，予以准許
    。另按假處分查封禁止債務人移轉財產權之效力，參之民法
    第225 條第2 項、第881 條、第899 條之法理，及強制執行
    法第51條、第113 條、第134 條、第140 條規定，應及於該
    不動產經政府機關依法徵收之補償金，則就系爭土地酌定如
    主文所示之假處分方法為已足。原審為駁回抗告人之聲請，
    尚有未洽，抗告意旨執以指摘原裁定不當，為有理由，應由
    本院予以廢棄，並予裁定如主文。
三、依民事訴訟法第495 之1 第1 項、第450 條、第535 條、第
    533 條前段、第526 條第2 項、第95條、第85條第1 項，裁
    定如主文。
中　　華　　民　　國　　96　　年　　4 　　月　　20　　日
                            民事第一庭
                                審判長法官  黃金石
                                法      官  林紀元
                                法      官  林健彥
以上正本證明與原本無異。
如不服本裁定應於送達後10日內向本院提出再抗告狀 (並按他造
當事人之人數附繕本)， 並繳納再抗告費新臺幣1,000 元。再為
抗告應以適用法規顯有錯誤為理由，並經本院之許可，該許可以
原裁定所涉及之法律見解具有原則上之重要性者為限，並委任律
師為代理人。
中　　華　　民　　國　　96　　年　　4 　　月　　20　　日
                                書  記  官  張宗芳
附註：
抗告人之配偶、三親等內之血親、二親等內之姻親，或抗告人為
法人、中央或地方機關時，其所屬專任人員具有律師資格並經法
院認適當者，亦得為第三審代理人。
抗告人或其法定代理人具有律師資格者及前項情形，應於提起抗
告或委任時釋明之。
